---
title: "study note for R4DS"
format: html
editor: visual
---

2024-12-02

## 说明

本笔记是R4DS这本书的学习笔记，包括阅读后的随笔记、重要内容摘录和代码运行后的结果以及对某些知识点的想法。不保证所有内容和想法都是正确的。侵删。

因为之前学习过这本书，但是没有系统、完整地看完，所以打算从头再过一遍。目标2025到来之前看完。实在做不到也没关系，但是争取做到，至少看完前19章。

每一天会打一个日期戳，如果某一天什么也没干，也会打一个事件戳。

# **Welcome**

本章对本书进行了一些介绍。

这本书会教大家一些基本和实用的东西，类似于化学学习者学习如何清理试管。也会学习如何作图等等。总之是一本实用的书。这个网站（[R for Data Science (2e)](https://r4ds.hadley.nz/)）总是免费。本书有多种语言版本。

# **Preface to the second edition**

本书较第一版做了一些改动。增加了……，删除了……。

# **Introduction**

数据科学是一个有趣的学科，可以让你把生数据转化为可以理解的知识。本书要教你R最重要的工具，并且会有一些趣。读完本书，你将可以应对广泛的挑战。

但是只读本书是不够的，本书主要是教重要的工具和必要的知识。

首先要导入数据。

然后清理数据，如果你的数据是整洁的，那么一列是一个变量，一行是一个观测。数据整洁很重要。

转化数据，包括用你的变量生成新的变量。

清理数据和转化数据，就是把数据整理成你要用的样子。之后你会有两个主要的方向：可视化和建模。

可视化是一种人类的行为。一个好的可视化会让你发现意想不到的事或新的问题，同样也可能会告诉你答案或者告诉你无法告诉你答案。可视化会给你惊喜，但是在数值上不够精确，因为它需要一个人去感知它。

建模和可视化是互补的。一旦你需要回答一个精确的问题，你可以通过建模来获得答案。建模是数学和计算的工具，因此它可以很好的量化。但是建模可能不容易给你意想不到的结果。

最后一步就是交流。数据分析中一个特别重要的环节。不管你的可视化和建模多好，不和别人交流就没有太大的意义。

围绕这一切的，是编程。想要成为一个数据科学家，你不需要是一个编程的专家。但是提高编程，是划得来的。本书教你绝大多数场景下需要的知识，但是不能覆盖100%。本书在讲的过程中，会推荐其他的学习资源。

本书先讲了可视化，虽然数据清洗和整理是最先被用到的，但是太难了，怕大家第一节就坚持不下去。

你将不会学到：建模，将来可以读[Tidy Modeling with R](https://www.tmwr.org/)；大数据，小数据才是起步应该学习的，大数据的话推荐学习[data.table](https://github.com/Rdatatable/data.table)，它的接口和tidyverse不一样，但是如果你确实需要处理很大的数据，学习它也是值得的；python等。

前期准备：R、Rstudio、tidyverse

```{r}
# 不用每次都装，注释掉了
# install.packages('tidyverse')
# 加载tidyverse
library(tidyverse)
```

以上输出告诉你tidyverse加载了9个包：dplyr、readr、forcats……

这些包都是核心包，因为你总是会用到它们。

还有一起其他包，没有在tidyverse内，它们也很优秀，你用R越久，就会知道越多这样的包。

```{r}
# 书中给的包，一起都装了，毕竟迟早会用。也是，装一次就够了，所以注释掉了。
# install.packages(
#   c("arrow", "babynames", "curl", "duckdb", "gapminder", 
#     "ggrepel", "ggridges", "ggthemes", "hexbin", "janitor", "Lahman", 
#     "leaflet", "maps", "nycflights13", "openxlsx", "palmerpenguins", 
#     "repurrrsive", "tidymodels", "writexl")
#   )
```

# **Whole game**

我们这部分就是要快速地教你导入、清洗、转化、可视化（注意没有建模，建模有专门一本书，当然可视化也有专门的书）。后面会再深入。

### **1  Data visualization**

R有很多作图的工具，但是ggplots2是最优雅的。

安装（仅安装一次）并加载（每次用都需要加载）tidyverse之后，加载一些其他的包，比如palmerpenguins，因为我们要用它里面的数据，ggthemes提供了色盲安全的颜色模板。

```{r}
library(palmerpenguins)
library(ggthemes)
```

下面要探索企鹅鳍和脚趾的关系，还有和体重之间的关系。我们可以有一个猜想，然后通过数据来看看猜的对不对。

讲了几个概念。变量、值、观测、扁平数据（行列，应该是相对于长表）。

在终端输入数据的名字，会显示该数据。

```{r}
penguins
```

这个数据有8个变量，344个观测。在rstudio里，可以通过view()函数更好地查看数据，可以交互。

```{r}
view(penguins)
```

glimpse()也是一种方法，不过我很少用到，更方便看每个变量及其类型。

```{r}
glimpse(penguins)
```

可以通过在函数前加?来查看帮助

```{r}
?glimpse
```

我们最终的目标是画出来一个图，看看变量之间的关系。

我们来一步一步地建立图

```{r}
# ggplot函数可以创建一个plot，然后我们再添加图层。
ggplot()
```

然后我们需要告诉ggplots函数我们的数据和数据在图上mapping的方式。

```{r}
ggplot(data=penguins,mapping=aes(x=flipper_length_mm,y=body_mass_g))
```

但是我们还是没有告诉它我们要画什么图，ggplots为我们准备好了画板。下面我们来画一个点图。在ggplot中，所有的图都以geom开头。我们在画板的上面加了一层，所以+geom

```{r}
ggplot(data=penguins,mapping=aes(x=flipper_length_mm,y=body_mass_g))+
  geom_point()
```

我们得到了一个点图，通过这个图，我们发现了身体质量和flipper长度之间的关系。

2024-12-03

2024-12-04
